臺灣臺中地方法院刑事裁定
111年度訴字第1613號
公  訴  人  臺灣臺中地方檢察署檢察官
被      告  林浚宏



選任辯護人  葉日謙律師（法律扶助律師）
上列被告因強盜案件，經檢察官提起公訴（111年度偵字第25617
、28032號），本院裁定如下：
    主  文
林浚宏自民國壹佰壹拾貳年壹月肆日起延長羈押貳月。
    理  由
一、按羈押被告，審判中不得逾3月。但有繼續羈押之必要者，
    得於期間未滿前，經法院依第101條或第101條之1之規定訊
    問被告後，以裁定延長之。延長羈押期間，審判中每次不得
    逾2月。審判中之延長羈押，如所犯最重本刑為死刑、無期
    徒刑或逾有期徒刑10年者，第一審以6次為限，刑事訴訟法
    第108條第1項前段、第5項及刑事妥速審判法第5條第2項分
    別定有明文。
二、查被告林浚宏因強盜案件，經檢察官提起公訴，前經本院於
    民國111年8月4日訊問後，以被告否認部分犯行，依照證人
    之證述、相關監視器畫面、扣案物品等資料，認被告犯罪嫌
    疑重大。且被告於犯案後，先後前往南投、台東及宜蘭，並
    投宿友人住處，有事實足認被告有逃亡之虞；再被告被訴為
    最輕本刑5年以上有期徒刑之重罪，有逃亡以規避刑罰之可
    能性，有相當理由認被告有逃亡之虞。本案亦有羈押之必要
    ，自111年8月4日執行羈押，於111年11月4日第1次延長羈押
    在案（均未禁止接見、通信）。
三、茲因羈押期間即將屆滿，本院於111年12月7日訊問被告，辯
    護人雖主張：被告無串證之可能，無逃亡之虞等語，然查，
    被告於本院訊問時自承其於案發後先前往南投市區，再與同
    案被告林弘志、陳宗志一起搭車到台東縣再北上至宜蘭投宿
    於民宿等語（見本院卷第45頁），被告於案發後不斷變換所
    在地點，其顯然有逃亡、刻意規避警方查緝之情；又本院並
    無以被告有串證之虞為羈押被告之原因，是辯護人上開所辯
    均無可採，本院認被告前揭原羈押原因均仍存在。再依本案
    被告所涉攜帶兇器強盜之犯罪情節觀之，具保、限制住居等
    替代之處分，均無法防止被告逃亡，以確保後續審判或執行
    程序之順利進行。並考量本案尚待行審理程序之案件進行程
    度，及被告所涉攜帶兇器強盜犯行，對社會治安造成莫大之
    危害，本院審酌其所涉犯罪事實對社會侵犯之危害性及國家
    刑罰權遂行之公益考量，即經司法追訴之國家、社會公益與
    被告之人身自由之私益兩相利益衡量後，認對被告羈押仍屬
    適當、必要，且合乎比例原則。故被告應自112年1月4日起
    ，第2次延長羈押2月。
四、依刑事訴訟法第108條第1項、第5項、第220條，裁定如主文
    。
中　　華　　民　　國　　111 　年　　12　　月　　8 　　日
                  刑事第十二庭  審判長法  官  許月馨
                                      法  官  陳盈睿
                                      法  官  陳怡君
以上正本證明與原本無異。
如不服本裁定，應於收受送達後5日內向本院提出抗告狀。（應
附繕本）
 　　　　　　　　　　　　　　　　     書記官　蔡明純　　
中　　華　　民　　國　　111 　年　　12　　月　　8 　　日